【裁判字號】    99,上訴,2145
【裁判日期】    990629
【裁判案由】    毒品危害防制條例
【裁判全文】
臺灣高等法院刑事判決                99年度上訴字第2145號
上  訴  人
即  被  告  甲○○
上列上訴人因違反毒品危害防制條例案件，不服台灣新竹地方法
院99年度審訴字第326號，中華民國99年5月28日第一審判決（起
訴案號：台灣新竹地方法院檢察署99年度毒偵字第664號），提
起上訴，本院判決如下：
    主  文
上訴駁回。
    理  由
一、按協商判決除有刑事訴訟法第455條之4第1項第1款於聲請協
    商程序終結前，被告撤銷協商合意或檢察官撤回協商聲請者
    ，或第2款被告之協商意思非出於自由意志者，或第4款被告
    所犯非第455條之2所定得以協商判決者，或第6款被告有較
    其他較重之裁判上一罪之犯罪事實者，或第7款法院認應諭
    知免刑、免訴、不受理者等情形之一，或違反刑事訴訟法第
    455條之4第2項後段「法院應於協商合意範圍內為判決。法
    院為協商判決所科之刑，以宣告緩刑、2年以下有期徒刑、
    拘役或罰金為限。」之規定者外，不得上訴；協商判決之上
    訴，除本編有特別規定外，準用第三編第一章及第二章之規
    定；第二審法院認上訴有不合法律上程式或法律上不應准許
    ，或其上訴權已喪失之情形者，應以判決駁回之，刑事訴訟
    法第455條之10第1項、第455條之11第1項、第367條前段分
    別定有明文。
二、經查：被告所犯為毒品危害防制條例第10條第1項、第2項之
    施用第一級毒品罪、第二級毒品罪，為死刑、無期徒刑、最
    輕本刑為3年以上有期徒刑以外之罪，且非高等法院管轄第
    一審之案件。且被告於原審準備程序已認罪，並與檢察官達
    於原審審理時已達成認罪協商之合意，其協商合意內容為：
    （一）施用第一級毒品犯行，願受有期徒刑7個月之宣告；
    （二）施用第二級毒品犯行，應受有期徒刑6個月之宣告；
    （三）合併定應執行刑，有期徒刑11個月（見原審筆錄第19
    頁背面），且被告於原審供稱：「（您與檢察官達成協商合
    意是否出於自由意志？）是的」等語（見原審卷第20頁），
    其上訴狀亦未陳明上開協商有非出於自由意志而為情事，足
    認前開認罪協商之合意係出於被告自由意志所為。又被告及
    公訴人並未於原審協商程序終結前，撤銷協商合意或撤回協
    商聲請，且本件亦無有較其他較重之裁判上一罪之犯罪事實
    ，復無應諭知免刑、免訴、不受理等情形；另協商判決判處
    被告施用第一級毒品，有期徒刑7月；施用第二級毒品，有
    期徒刑6月；應執行刑有期徒刑11月，均在兩造協商範圍，
    且未違反刑事訴訟法第455條之4第2項「法院應於協商合意
    範圍內為判決。法院為協商判決所科之刑，以宣告緩刑、2
    年以下有期徒刑、拘役或罰金為限。」規定之情形，是依前
    開說明，本件係屬不得上訴之案件。是被告上訴意旨以警方
    未據搜索票違法搜索，且就施用第一級毒品部分量刑較重，
    祈能給予改過自機之機會云云，指摘原協商判決不當，尚無
    足採。綜上所述，被告對於不得上訴之案件提起上訴，其上
    訴為法律上不應准許，應予駁回，且不經言詞辯論而為之。
據上論斷，應依刑事訴訟法第455條之11、第367條、第372條，
判決如主文。
中    華    民    國    99    年    6     月    29    日
                  刑事第七庭審判長法  官  宋明蒼
                                  法  官  游紅桃
                                  法  官  趙功恒
以上正本證明與原本無異。
施用第一級毒品部分，如不服本判決，應於收受送達後10日內向
本院提出上訴書狀，其未敘述上訴之理由者並得於提起上訴後10
日內向本院補提理由書（均須按他造當事人之人數附繕本）「切
勿逕送上級法院」。
施用第二級毒品部分，不得上訴。
                                  書記官  潘文賢
中    華    民    國    99    年    6     月    29    日

司法院資訊處製作；財團法人民間司法改革基金會備份。
